【裁判字號】    97,上易,29
【裁判日期】    970129
【裁判案由】    詐欺
【裁判全文】
臺灣高等法院臺中分院刑事判決          97年度上易字第29號
上  訴  人
即  被  告  乙○○
選任辯護人  楊雯齡律師
上列上訴人因詐欺案件，不服臺灣臺中地方法院96年度易字第48
47號中華民國96年11月14日第一審判決（起訴案號：臺灣臺中地
方法院檢察署96年度偵緝字第2712號），提起上訴，本院判決如
下：
    主  文
上訴駁回。
      事實及理由
一、本案經本院審理結果，（除主文應將「扣案如附表三所示之
    物均沒收。」分別於各宣告刑之後，補充記載外），認第一
    審判決認事用法及量刑均無不當，應予維持，並引用第一審
    判決書記載之事實、證據及理由（如附件）。被告乙○○雖
    否認有共同詐欺犯行，辯稱：被告係因向地下錢莊借錢，而
    為詐欺集團成員出面承租位於臺中市○○○路○段15號6樓之
    1之房屋， 並向中華電信公司承租申設電話線路及非對稱數
    位式用戶專線ADSL，以及偶而前往該屋查看而己，並未參與
    詐欺，實際上該詐欺集團作何使用，被告並不了解云云。惟
    查被告乙○○自承出面為詐欺集團成員承租該房屋，並又
    向中華電信公司承租申設電話線路及非對稱數位式用戶專線
    ADSL設置於上開租處內，以及又不定時前往該屋查看，被告
    又非愚痴之人，豈有出面租屋並申設電話線路及專線ADSL專
    線，設置於租處內，又須由其不定時負責前往該屋查巡，謂
    其不知該詐欺集團係透過其所申設之轉接器遂行電話詐欺之
    情事，顯悖於經驗法則而不合常情，且不符一般人對事理之
    認知。且查被告參與地下錢莊及其所屬詐欺集團成員，非
    但由其出面承租位於臺中市○○○路○段15號6樓之1之房屋
    ，並向中華電信公司承租申設電話線路及非對稱數位式用戶
    專線（即ADSL），作為設置供該詐欺集團發送詐欺電話之「
    電話節費轉接站」，且不定時巡視看顧機房，而使得該詐欺
    集團成員遂行電話詐欺行為，足認其為遂行詐欺集團整體犯
    罪之一環，自與詐欺集團有犯意聯絡，為遂行自己共同犯罪
    之意思，應對於有犯意聯絡之詐欺結果，共同負責，自非僅
    幫助犯可言，又被告乙○○既參與詐欺犯罪集團之犯罪，縱
    其非認識所有詐欺集團成員，惟就其所為犯行，而有犯意聯
    絡及行為分擔之事實，即均屬共同正犯之情事，其罪証甚明
    ，並業經原審法院認定明確，且已詳敘其理由，被告所辯，
    係諉卸之詞，不足採信。被告犯行堪以認定。又按中華民
    國96年罪犯減刑條例第5條明定：「本條例施行前， 經通緝
    而未於中華民國96年12月31日以前自動歸案接受偵查、審判
    或執行者，不得依本條例減刑」，查本件被告前經臺灣臺中
    地方法院檢察署檢察官已依法依被告戶籍地傳喚、拘提無著
    後， 於中華民國96年罪犯減刑條例在96年7月16日施行前，
    經該署於 96年3月28日發布通緝在案（96年度偵字第2061號
    ），嗣於96年8月26日1時20分許，方為警在臺中市○區○○
    ○路104號前為警查獲逮捕歸案，此有該署96年3月28日中檢
    惠偵良緝字第1446號通緝書、 96年8月28日中檢輝偵良銷字
    第4581號撤銷通緝書、臺中市警察局第二分局通緝案件報告
    書暨被告於緝獲後所製作之警詢筆錄等件在卷可參，顯見被
    告並非於96年12月31日前自動歸案接受偵查，依前開中華民
    國96年罪犯減刑條例第5條規定，本件自無減刑之適用， 被
    告謂其係租屋在外，並未居住於戶籍地，應有中華民國96年
    罪犯減刑條例減刑規定之適用云云，自亦不足採。被告上
    訴意旨仍執前詞，否認犯罪，並指摘原判決量刑過重為不當
    ，為無理由，應予駁回。又本件判決理由已說明扣案如附
    表三所示之物均沒收，則主文應更正補充記載為「乙○○共
    同連續意圖為自己不法之所有，以詐術使人將本人之物交付
    ，累犯，處有期徒刑捌月，扣案如附表三所示之物均沒收。
    又共同犯如附表二所示之詐欺罪，均累犯，各處如附表二所
    示之刑，扣案如附表三所示之物均沒收。應執行有期徒刑壹
    年肆月，扣案如附表三所示之物均沒收。」（最高法院88年
    台上字第1638號判決參照），併為敘明。
二、據上論斷，應依刑事訴訟法第三百七十三條、第三百六十八
    條，判決如主文。
本案經檢察官甲○○到庭執行職務。
中    華    民    國     97    年    1    月    29    日
            刑事第二庭    審判長法  官  李  璋  鵬
                                法  官  胡  忠  文
                                法  官  蕭  錦  鍾
上列正本證明與原本無異。
不得上訴。
                                書記官  蕭  訓  慧
中    華    民    國     97    年    1    月    30    日


司法院資訊處製作；財團法人民間司法改革基金會備份。
